Config:
  hfst:
    App: hfst-optimised-lookup
    Gen: ../unm.autogen.hfst
    Morph: ../unm.automorf.hfst

Tests:
  
  "[lexc/twol] (Ch13) tv.aa.inv p1.sg":
    mil<v><tv><aa><inv><p1><sg><o_sg> : nemilukw
    mil<v><tv><aa><inv><p1><sg><o_pl> : nemilkuk
    new<v><tv><aa><inv><p1><sg><o_sg> : neyùkw  #"ù" added in above
    new<v><tv><aa><inv><p1><sg><o_pl> : nehkuk 
    ulhal<v><tv><aa><inv><p1><sg><o_sg> : nulhalukw
    ulhal<v><tv><aa><inv><p1><sg><o_pl> : nulhalkuk

  "[lexc/twol] (Ch13) tv.aa.inv p2.sg":
    mil<v><tv><aa><inv><p2><sg><o_sg> : kemilukw
    mil<v><tv><aa><inv><p2><sg><o_pl> : kemilkuk
    new<v><tv><aa><inv><p2><sg><o_sg> : keneyùkw
    new<v><tv><aa><inv><p2><sg><o_pl> : kenehkuk
    ulhal<v><tv><aa><inv><p2><sg><o_sg> : kulhalukw
    ulhal<v><tv><aa><inv><p2><sg><o_pl> : kulhalkuk

  "[lexc/twol] (Ch13) tv.aa.inv p3.sg":
    mil<v><tv><aa><inv><p3><sg><o_sg> : mwilku
    mil<v><tv><aa><inv><p3><sg><o_pl> : mwilku
    new<v><tv><aa><inv><p3><sg><o_sg> : weneku
    new<v><tv><aa><inv><p3><sg><o_pl> : wenekuk
    ulhal<v><tv><aa><inv><p3><sg><o_sg> : wulhalku
    ulhal<v><tv><aa><inv><p3><sg><o_pl> : wulhalku

  "[lexc/twol] (Ch13) tv.aa.inv p1.excl.pl":
    mil<v><tv><aa><inv><p1><excl><pl><o_sg> : nemilkuna
    mil<v><tv><aa><inv><p1><excl><pl><o_pl> : nemilkunanak
    new<v><tv><aa><inv><p1><excl><pl><o_sg> : nehkuna
    new<v><tv><aa><inv><p1><excl><pl><o_pl> : nehkunanak
    ulhal<v><tv><aa><inv><p1><excl><pl><o_sg> : nulhalkuna
    ulhal<v><tv><aa><inv><p1><excl><pl><o_pl> : nulhalkunanak

  "[lexc/twol] (Ch13) tv.aa.inv p1.incl.pl":
    mil<v><tv><aa><inv><p1><incl><pl><o_sg> : kemilkuna
    mil<v><tv><aa><inv><p1><incl><pl><o_pl> : kemilkunanak
    new<v><tv><aa><inv><p1><incl><pl><o_sg> : kenehkuna
    new<v><tv><aa><inv><p1><incl><pl><o_pl> : kenehkunanak
    ulhal<v><tv><aa><inv><p1><incl><pl><o_sg> : kulhalkuna
    ulhal<v><tv><aa><inv><p1><incl><pl><o_pl> : kulhalkunanak

  "[lexc/twol] (Ch13) tv.aa.inv p2.pl":
    mil<v><tv><aa><inv><p2><pl><o_sg> : kemilkuwa
    mil<v><tv><aa><inv><p2><pl><o_pl> : kemilkuwaok
    new<v><tv><aa><inv><p2><pl><o_sg> : kenehkuwa
    new<v><tv><aa><inv><p2><pl><o_pl> : kenehkuwaok #"wook" written but then "-waok" written in beside it
    ulhal<v><tv><aa><inv><p2><pl><o_sg> : kulhalkuwa
    ulhal<v><tv><aa><inv><p2><pl><o_pl> : kulhaluwaok

  "[lexc/twol] (Ch13) tv.aa.inv p3.pl":
    mil<v><tv><aa><inv><p3><pl> : mwilkuwoo
    new<v><tv><aa><inv><p3><pl> : wenekuwoo
    ulhal<v><tv><aa><inv><p3><pl> : wulhalkuwoo